【裁判字號】    94,訴,2454
【裁判日期】    950419
【裁判案由】    毒品危害防制條例
【裁判全文】
臺灣板橋地方法院刑事判決              94年度訴字第2454號
公  訴  人  臺灣板橋地方法院檢察署檢察官
被      告  甲○○
                    樓
上列被告因違反毒品危害防制條例案件，經檢察官提起公訴（94
年度核退毒偵字第1999號)及 移送併辦 (94年度毒偵字第6720號
95年度毒偵字第774 號、第1493號)， 本院於準備程序進行中，
被告就被訴及併案事實為有罪之陳述，經告知被告簡式審判程序
之旨，並聽取當事人之意見後，裁定進行簡式審判程序，判決如
下：
    主  文
甲○○連續施用第一級毒品，處有期徒刑捌月。扣案之第一級毒
品海洛因拾肆包（合計淨重貳點伍壹公克）均沒收銷燬之；海洛
因注射針筒玖支、止血帶壹條均沒收。又連續施用第二級毒品，
處有期徒刑肆月。扣案之第二級毒品安非他命捌包（毛重共伍點
捌公克）、陸包（淨重零點玖捌公克）均沒收銷燬之；安非他命
吸食器壹組沒收。應執行有期徒刑拾壹月。扣案之第一級毒品海
洛因拾肆包（合計淨重貳點伍壹公克）、第二級毒品安非他命捌
包（毛重共伍點捌公克）、陸包（淨重零點玖捌公克）均沒收銷
燬之；海洛因注射針筒玖支、止血帶壹條、安非他命吸食器壹組
均沒收。
    事  實
一、甲○○前因施用毒品案件，經本院以92年度毒聲字第1252號
    裁定送觀察、勒戒後，認有繼續施用毒品之傾向，再經本院
    以92年度毒聲字第1579號裁定令入戒治處所施以強制戒治，
    於93年5 月20日執行完畢。並由臺灣板橋地方法院檢察署檢
    察官於同年6 月11日以93年度戒毒偵字第224 號為不起訴處
    分確定。仍未戒除毒癮，於前開強制戒治執行完畢釋放後五
    年內，分別基於施用第一級毒品海洛因與第二級毒品安非他
    命之概括犯意，自94年8 月9 日 (起訴書略載為94年8 月10
    日2 時許採尿前26小時、96小時內之某時)起 至95年2 月7
    日止，連續在臺北縣板橋市○○路161 巷22號2 樓、同市○
    ○路忠義巷3 弄21號1 樓住處等地，分別以將海洛因置於針
    筒內注射，及以將安非他命置於玻璃球內燒烤之方式，施用
    第一級毒品海洛因與第二級毒品安非他命多次。嗣分別為警
    於（一）94年8 月9 日15時許，在臺北縣五股鄉○○○路8
    號查獲，並扣得海洛因7 包 (合計淨重1.88公克)、 安非他
    命8 包 (毛重共5.8 公克)、 吸食器1 組、注射針筒6 支。
    （二）94年10月10日14時30分許，在基隆市○○區○○路3
    號前查獲，並扣得海洛因2 包 (共淨重0.25公克)、 針筒2
    支、止血帶1 條。（三）95年1 月13日22時30分許，在臺北
    縣板橋市○○路161 巷20號2 樓202 室查獲，並扣得海洛因
    5 包 (合計淨重0.38公克)、 安非他命6 包 (淨重0.98公克
    )、 研磨缽1 組、電子秤1 個、吸食器1 個、針筒5 支、分
    裝袋9 個。（四）95年2 月8 日20時40分許，在臺北縣板橋
    市○○路○ 段50巷22號前查獲，並扣得注射針筒1 支。
二、案經臺北縣政府警察局蘆洲分局移送臺灣板橋地方法院檢察
    署檢察官偵查起訴暨移送併辦。
    理  由
一、上揭犯罪事實，業據被告甲○○於本院審理中坦承不諱，又
    被告於上開時地為警查獲後採集其尿液送驗，分別呈嗎啡與
    安非他命類陽性反應，亦有臺灣檢驗科技股份有限公司94年
    8 月25日濫用藥物尿液檢驗報告、臺灣尖端先進生醫藥股份
    有限公司94年10月14 日 濫用藥物檢驗報告、臺灣檢驗科技
    股份有限公司95年2 月7 日濫用藥物尿液檢驗報告、臺灣檢
    驗科技股份有限公司95年2 月22日濫用藥物尿液檢驗報告各
    一紙附卷可稽。另有如事實欄所載各次查獲之扣案物品在卷
    足資佐證。且扣案之毒品經鑑驗結果，分別屬第一級毒品海
    洛因及第二級毒品安非他命一節，亦分別有法務部調查局調
    科壹字第060010382 號鑑定通知書、臺灣檢驗科技股份有限
    公司94年8 月25日濫用藥物檢驗報告、法務部調查局調科壹
    字第320003332 號鑑定通知書、基隆市警察局第一分局南榮
    派出所查獲涉嫌毒品危害防制條例毒品初步鑑驗報告單、臺
    北縣政府警察局板橋分局後埔派出所毒品初步檢驗結果單、
    法務部調查局調科壹字第060011254 號鑑定通知書各一紙存
    卷可憑。足認被告之自白與事實相符。再被告有事實欄所示
    之施用毒品前科，亦有臺灣高等法院被告前案紀錄表在卷可
    參。是被告於強制戒治執行完畢釋放後，五年內再犯本件施
    用毒品之罪，事證明確，洵堪認定。
二、核被告所為，係犯毒品危害防制條例第十條第一項之施用第
    一級毒品罪及同條第二項之施用第二級毒品罪。被告施用前
    後分別持有第一級毒品海洛因、第二級毒品安非他命之行為
    ，均為其施用之高度行為所吸收，不另論罪。又被告先後多
    次施用海洛因與安非他命之犯行，均時間緊接，方法相同，
    所犯係構成要件相同之罪，顯皆係基於概括犯意反覆為之，
    為連續犯，應均依刑法第五十六條之規定論以一罪，並加重
    其刑。而被告所犯施用第一級毒品罪及第二級毒品罪二罪間
    ，犯意個別，行為互殊，應予分論併罰。爰審酌被告施用毒
    品惡習，戕害身心甚鉅，惟犯後坦承犯行，態度尚佳，並衡
    諸其生活狀況、本案施用毒品之時間、手段、動機等一切情
    狀，就其所犯上開二罪，各量處如主文所示之刑，並定其應
    執行之刑。
三、扣案之第一級毒品海洛因共14包（共淨重2.51公克)、 第二
    級毒品安非他命8 包 (毛重共5.8 公克)、6 包 (淨重0.98
    公克)， 為查獲之毒品，依毒品危害防制條例第十八條第一
    項前段沒收銷燬之。海洛因注射針筒9 支、止血帶1 條、安
    非他命吸食器1 組，為被告所有供施用毒品所用之物，業據
    被告供承在卷，爰依刑法第三十八條第一項第二款規定宣告
    沒收。至事實欄第 (三)次 查獲所扣得之研磨缽1 組、電子
    秤1 個、吸食器1 個、針筒5 支、分裝袋9 個，被告否認為
    其所有，本院復查無其他積極證據足認係被告所有之物，不
    予宣告沒收。
四、公訴意旨雖僅就被告於事實欄（一）94年8 月9 日15時許，
    在臺北縣五股鄉○○○路8 號為警查獲施用第一、二級毒品
    之犯行起訴，惟被告其餘施用第一、二級毒品之犯行，分別
    與起訴部分有裁判上一罪之連續犯關係，本院自得併予審究
    ，附此敘明。
據上論斷，應依刑事訴訟法第273 條之1 第1 項、第299 條第1
項前段，毒品危害防制條例第10條第1 項、第2 項、第18條第1
項前段，刑法第11條前段、第56條、第51條第5 款、第38條第1
項第2 款，判決如主文。
本案經檢察官陳鴻濤到庭執行職務。
中    華    民    國    95    年    4     月    19    日
                        刑事第七庭  法  官  李君豪
以上正本證明與原本無異。
如不服本判決，應於判決送達後10日內，向本院提出上訴狀。
                                    書記官  蕭汝芳
中    華    民    國    95    年    4     月    20    日
附錄本案論罪科刑法條全文：
毒品危害防制條例第10條：
施用第一級毒品者，處6月以上5年以下有期徒刑。
施用第二級毒品者，處3年以下有期徒刑。


司法院資訊處製作；財團法人民間司法改革基金會備份。
